臺灣臺中地方法院刑事判決
110年度原金訴字第76號
公  訴  人  臺灣臺中地方檢察署檢察官
被      告  陳雪琪


選任辯護人  陳盈如律師(法律扶助)
上列被告因違反洗錢防制法等案件，經檢察官提起公訴（110年
度偵字第23275號）及移送併辦(111年度偵字第11163號)，本院
判決如下：   
    主    文
戊○○幫助犯洗錢防制法第十四條第一項之一般洗錢罪，處有期徒
刑肆月，併科罰金新臺幣參萬元，罰金如易服勞役，以新臺幣壹
仟元折算壹日。
    犯罪事實
一、戊○○前於民國94年間，曾因將其第一商業銀行東勢分行之帳
    戶存摺、印章、金融卡及密碼等資料，交由親友代為出售給
    他人而涉犯幫助詐欺取財罪，經本院以94年度易字第275號
    判決判處拘役50日確定，依其智識程度與社會生活經驗，可
    知悉金融帳戶為個人信用、財產之重要表徵，而國內社會上
    層出不窮之犯罪集團為掩飾不法行徑，避免執法人員之追究
    及處罰，經常利用他人之金融帳戶掩人耳目，因有貸款之需
    求，於110年4月22日依臉書貸款廣告內容以通訊軟體LINE與
    不詳姓名年籍、LINE暱稱「林暐書」之人聯絡貸款事宜，其
    雖對對方要求交付金融帳戶金融卡及密碼等資料之用途有所
    懷疑，已預見可能是詐欺集團為遂行詐欺取財犯罪對外蒐集
    金融帳戶，提領後即產生遮斷資金流動軌跡以逃避國家之追
    訴、處罰，仍基於縱有人以其交付之金融帳戶實施詐欺取財
    、隱匿特定犯罪所得去向之洗錢犯行亦不違背其本意之幫助
    詐欺、幫助一般洗錢之不確定故意，依「林暐書」之指示，
    於110年4月26日13時52分許，在臺中市北屯區大連路之統一
    超商，將其所申設之國泰世華商業銀行水湳分行帳號000000
    000000號帳戶（下稱國泰帳戶）、中華郵政股份有限公司帳
    號00000000000000號帳戶(下稱郵局帳戶)之金融卡、存摺封
    面及身分證正反面影本等資料，以店到店方式寄交給「林暐
    書」所指定真實姓名年籍均不詳之「劉伊心」，並以LINE傳
    送金融卡密碼給「林暐書」，以此方式容任「林暐書」及其
    所屬之詐欺集團使用其前開帳戶遂行財產犯罪，並隱匿詐欺
    犯罪所得去向而洗錢。嗣「林暐書」及所屬詐欺集團即共同
    意圖為自己不法之所有，基於詐欺取財、一般洗錢之犯意聯
    絡，於如附表所示時間，以如附表所示之詐騙方式，致使如
    附表所示之告訴人陷於錯誤，先後將如附表所示金額款項匯
    入戊○○上開國泰帳戶，旋遭人以金融卡提領一空，以此方式
    隱匿詐欺犯罪所得去向。嗣經如附表所示之告訴人發覺受騙
    ，報警處理，始查悉上情。
二、案經甲○○、乙○○訴由臺中市縣警察局和平分局報告臺灣臺中
    地方檢察署檢察官偵查起訴及移送併辦。
    理    由
一、證據能力部分：
(一)本案以下所引用被告戊○○以外之人於審判外之言詞或書面陳
    述，被告、辯護人於本院準備程序時均表示不爭執證據能力
    （見本院卷第140頁），且檢察官、被告、辯護人迄於言詞
    辯論終結前，亦均未聲明異議（見本院卷第202至205頁），
    本院審酌相關言詞或書面陳述作成時之情況，核無違法取證
    或其他瑕疵，認為以之作為證據為適當，依刑事訴訟法第15
    9條之5之規定，均具有證據能力。
(二)本案以下引用之非供述證據，均與本案待證事實具有關聯性
    ，檢察官、被告、辯護人皆不爭執其證據能力，且無證據證
    明有何偽造、變造或公務員違法取得之情事，復經本院依法
    踐行調查證據程序，自應認均有證據能力。
二、認定犯罪事實所憑之證據及理由：
(一)訊據被告固不否認有於上揭時、地，以店到店方式，將其國
    泰帳戶、郵局帳戶之金融卡、存摺封面及身分證正反面影本
    寄交予真實姓名年籍均不詳之「劉伊心」，並以LINE傳送金
    融卡密碼給「林暐書」等情，惟矢口否認有何幫助詐欺取財
    及幫助洗錢之犯行，辯稱：我是因為要辦貸款，當初我找其
    他家業者辦理貸款均遭拒絕，「林暐書」說要我提供帳戶資
    料方便撥款及包裝帳戶，讓我看起來有資力，所以我就交付
    帳戶資料並告知密碼，我後來發現有異也向警方報案等語；
    辯護人為被告辯護稱：被告礙於實際上沒有正式的工作證明
    ，且向其他貸款業者貸款均辦理不成，現實上有急迫的資金
    需求，苦無管道之下選擇信任「林暐書」可以協助被告美化
    帳戶，被告僅是單純欲辦理貸款使用，被告交付上開帳戶資
    料是遭「林暐書」詐騙所致，被告實無法預見「林暐書」取
    得上開帳戶資料是作為詐欺匯款使用，且被告從110年4月26
    日到29日間都跟「林暐書」有聯絡，直到被告認知到不對，
    並向「林暐書」查證，發現當時交付的帳戶資料出現異狀，
    才會在110年4月30日報案，被告只有國中畢業，本案期間都
    在部落裡面工作，工作性質顯得相當單純，取得的資訊或是
    查證的能力顯然不足，被告因有撫養7名未成年子女的龐大
    經濟壓力試圖貸款遭詐騙，而交付上開帳戶資料，請諭知無
    罪判決等語。
(二)被告於110年4月26日13時52分許，在臺中市北屯區大連路之
    統一超商，將其所申設之國泰帳戶、郵局帳戶之金融卡、存
    摺封面及身分證正反面影本等資料，以店到店方式寄交給「
    林暐書」所指定真實姓名年籍均不詳之「劉伊心」，並以LI
    NE傳送金融卡密碼給「林暐書」等情，業據被告於警詢、偵
    訊時及本院審理時供承不諱(見偵23275號卷第27至31、143
    至145頁；本院卷第212頁)，並有被告與「林暐書」之LINE
    通訊紀錄截圖在卷可查（見偵11163號卷第77至109頁）；又
    詐欺集團成員於如附表所示時間、以如附表所示詐騙方式，
    致如附表所示之告訴人陷於錯誤，依指示將如附表所示之金
    額款項，先後匯入被告國泰帳戶內，並旋遭提領一空等情，
    亦有如附表證據出處欄所示之證據足憑。是被告交付之國泰
    帳戶，確遭詐欺集團用以作為詐騙被害人之人頭帳戶，藉此
    隱匿「林暐書」及所屬詐欺集團詐欺犯罪所得之去向，應堪
    認定 。
(三)被告雖以上開情詞置辯，惟查：
　1.金融帳戶事關存戶個人財產權益之保障，屬個人理財之工具
    ，金融帳戶之存摺及金融卡，僅係供使用人作為存款、提款
    、匯款或轉帳之工具，一般人在正常情況下，皆可以存入最
    低開戶金額之方式自行向銀行自由申請開立存款帳戶，僅需
    依銀行指示填寫相關資料並提供身分證件即可，極為方便簡
    單、不需繁瑣程序，而領取帳戶存摺及金融卡使用，並無任
    何特定身分之限制，且得同時在不同金融機構申請多數存款
    帳戶使用，此乃眾所週知之事實，苟非意在將該存款帳戶作
    為犯罪之不法目的，本可自行向金融行庫開戶使用，實無蒐
    集他人存款帳戶存摺或金融卡之必要，足見他人不以自己名
    義申請開戶，反以其他方式向不特定人蒐集、收購或租借金
    融機構帳戶使用，衡情，應能懷疑蒐集、收購或租借帳戶之
    人，其目的係在藉帳戶取得不法犯罪所得，再加以提領之用
    。又金融帳戶若與存戶之金融卡及密碼結合，專屬性、私密
    性更形提高，除非本人或與本人具密切親誼關係者，難認有
    何正當理由可自由流通使用該金融卡，稍具通常社會歷練之
    一般人應具備妥為保管該等物品，縱有特殊情況，致須將該
    等物品交付予自己不具密切親誼之人時，亦必深入瞭解該他
    人之可靠性與用途，以防止遭他人違反自己意願使用或不法
    使用之常識。再者，近來以電話通知中獎、個人資料外洩、
    刊登虛偽販賣之商品、假冒親友身份借款等各類不實詐欺手
    法取財之犯罪類型層出不窮，該等犯罪，多數均係利用他人
    帳戶作為詐欺所得財物之出入帳戶，業經媒體廣為披載，金
    融機關亦一再提醒勿將帳戶資料提供他人使用之重要性。是
    依一般人通常之知識、智能及經驗，應可知悉將帳戶資料交
    付陌生之他人，極可能使取得帳戶資料者藉帳戶取得不法犯
    罪所得，且隱匿帳戶內資金之實際取得人之身分，以逃避追
    查。換言之，依當前社會一般人之智識程度與生活經驗，對
    於非依正常程序要求提供金融帳戶金融卡或密碼者，應可預
    見極可能係為取得人頭帳戶供作犯罪工具使用或隱匿金流追
    查。被告為成年人，自陳教育程度為高中肄業，18歲時在加
    油站擔任加油員，23歲做檳榔店之服務小姐，25至26歲在工
    廠工作，目前在從事資源回收，月收入約3至3.5萬元等語（
    見本院卷第212、214頁），依其學、經歷及就業背景觀察，
    有相當智識程度，非毫無社會歷練之人，對上情自不得諉為
    不知。是被告對於具有一身專屬性之金融機構帳戶不得任意
    提供他人使用，以免遭到冒名使用充作匯款帳戶，應有所認
    識。
　2.又被告前於94年間，因將其第一商業銀行東勢分行之帳戶存
    摺、金融卡、印章及密碼等資料，提供給詐欺集團成員作為
    詐欺被害人之匯款帳戶使用而幫助犯詐欺取財罪，經本院以
    94年度易字第275號判處拘役50日確定，此有臺灣高等法院
    被告前案紀錄表及該案判決書各1份在卷可考(見本院卷第15
    、165至166頁)；參以被告於偵查時坦認：「(問：依你94年
    經驗，你應該知道你提供帳戶、金融卡，對方就可 以騙人
    匯款至你帳戶，你有擔心過此問題？)有。但我太缺錢，我
    還是交付了。我知道有可能被拿去用。」等語明確(見偵232
    75號卷第145頁)，足徵被告於寄出上開國泰帳戶、郵局帳戶
    存摺封面影本、金融卡及提供卡片密碼時，已知取得該等金
    融機構帳戶存摺封面影本、金融卡及密碼之人，可隨意提領
    匯入款項，更可以作為不法財產犯罪之人頭帳戶使用而不被
    查獲。
　3.刑法上之故意，分直接故意（確定故意）與間接故意（不確
    定故意），行為人對於構成犯罪之事實，明知並有意使其發
    生者，為直接故意；行為人對於構成犯罪之事實，預見其發
    生而其發生並不違背其本意者，為間接故意，刑法第13條定
    有明文。又確定故意與不確定故意，對於構成犯罪之事實雖
    有「明知」或「預見」之區分，但僅係認識程度之差別，前
    者須對構成要件結果實現可能性有「相當把握」之預測；後
    者則對構成要件結果出現之估算，祇要有一般普遍之「可能
    性」為已足，其涵攝範圍較前者為廣，認識之程度則較前者
    薄弱，是不確定故意於構成犯罪事實之認識無缺，與確定故
    意並無不同（最高法院110年度台上字第4546號判決意旨參
    照）。又一般人委託銀行、私人或代辦貸款公司辦理貸款時
    ，通常僅須交付自己之身分資料或信用資料（例如：工作證
    明、存摺封面影本、薪資收入證明等）以供審核信用狀況及
    核准貸款額度，且會於申辦貸款之際，於作為存款證明之帳
    戶內，留有相當數額之存款，俾供貸方審核其還款能力或工
    作能力，應無僅由借款人交付存摺、金融卡即可通過徵信審
    核放款之情形，被告於寄送上開帳戶之存摺封面影本、金融
    卡時，並未一併寄送任何財力證明資料或表明可供擔保之方
    式，已難以想像放款之人如何對被告進行對保徵信，參以被
    告於偵查時供稱：我有向金融機構貸過款的經驗，我是信用
    不良的人，也沒有財力證明及勞保，所以銀行不讓我辦理貸
    款等語(見偵23275號卷第29、144頁)，及於本院審理時供稱
    ：「(問：妳跟銀行辦貸款時，行員是否要妳提供資料來證
    明妳的資力或是信用？)是。」等語(見本院卷第212至213頁
    )，並有被告歷次與授信人員之通訊軟體LINE對話紀錄截圖
    在卷可佐（見本院卷第51至77頁），足見被告對金融機構於
    借貸放款前應先行徵信稽核之過程並非毫無經驗之人，其應
    能認知本件貸款方式實有異於常情。況被告自陳：我依廣告
    內容加入對方的LINE，係「林暐書」說他是融資公司的專員
    可以幫我辦貸款，「林暐書」稱需要提供帳戶及金融卡包裝
    我的帳戶，我不知道對方公司在哪裡，也沒有收取我帳戶之
    人之地址，我寄出帳戶時也覺得收件人不是富宜資產公司怪
    怪的，我想若有問題我就停卡，就抱持著試試看的心態寄出
    帳戶資料等語(見偵23275卷第27至29頁、144頁，本院卷第3
    2、208頁)，參以證人即被告同居人丙○○於本院審理時證稱
    ：「(問：你跟被告去銀行辦貸款都沒有通過？) 都沒有通
    過。」、「(問：為什麼你們照正常程序辦貸款都沒有通過
    ，卻跟沒有見過的『林暐書』辦會通過？)抱著試看看的心態
    。」等語(見本院卷第199頁) ，則被告與自稱「林暐書」之
    人非親非故，僅係透過網路認識，亦不知該貸款公司真實地
    址，且寄送上開帳戶資料之寄件地址為統一超商門市，並非
    代書事務所或任何銀行、公司所在地，被告對於該人之背景
    幾乎完全不了解，彼此間顯無任何堅強之信賴關係存在，純
    以LINE通訊軟體與對方聯絡，於對方聲稱需在帳戶內製作假
    金流以申辦貸款後，即將上開帳戶存摺、金融卡寄送給未曾
    謀面之人並告知金融卡密碼，則被告就對方如何有能力協助
    辦理貸款、後續如何進行貸款程序、取得貸款金額及上開帳
    戶存摺、金融卡如何取回等情，均僅能憑對方片面陳述及任
    憑對方是否主動聯繫，並單純仰賴對方主動交還存摺及金融
    卡，復觀被告於本院審理時供稱：「(問：妳把存摺、金融
    卡交出後，有無辦法確定是辦理貸款之用，而不是作為犯罪
    之用？)我沒有辦法確保。」等語(見本院卷第213頁)，顯見
    被告因經濟困頓，急需用錢，對於日後是否能取回存摺、金
    融卡或帳戶是否會遭盜用等事毫不在意，則被告對真實姓名
    、身分不詳且並無信賴關係之他人，在未為任何確認或保全
    措施之情況下，僅憑對方三言兩語之說明，即將上開帳戶存
    摺、金融卡及卡片密碼提供予素不相識、未曾謀面之陌生人
    ，容任他人以其交付之金融帳戶供為不法用途，其主觀上應
    已預見對方收集其金融帳戶之資料，將可能供詐欺等財產犯
    罪使用，且將有款項自該帳戶出入，竟仍抱持僥倖心態予以
    交付，以致上開國泰帳戶為詐欺集團成員掌控使用，被告主
    觀上應有容任他人取得上開帳戶資料後，自行或轉交他人持
    以實施詐欺財產犯罪，亦不違背其本意之幫助詐欺取財之不
    確定故意甚明。
　4.又如提供金融帳戶之行為人主觀上認識該帳戶可能作為對方
    收受、提領特定犯罪所得使用，對方提領後會產生遮斷金流
    以逃避國家追訴、處罰之效果，仍基於幫助之犯意，提供該
    帳戶之金融卡及密碼，以利洗錢之實行，應論以一般洗錢罪
    之幫助犯（最高法院108年度台上字第3101號判決意旨參照
    ）。本案被告交付上開帳戶金融卡、存摺封面影本及密碼，
    其主觀上應有將該帳戶交由他人入、領款使用之認知，且其
    交出帳戶金融卡後，除非將帳戶金融卡辦理掛失，否則其已
    喪失實際控制權，無從追索帳戶內資金去向，其主觀上自已
    預見帳戶後續資金流向，有無法追索之可能性，對於匯入帳
    戶內資金如經持有之人提領後，無從查得去向，形成金流斷
    點，將會產生遮斷金流以逃避國家追訴、處罰之效果，主觀
    上應亦有認識。是被告就其提供帳戶資料之行為，對詐欺集
    團成員利用該帳戶資料存、匯入詐欺所得款項，進而加以提
    領，而形成資金追查斷點之洗錢行為提供助力，既已預見，
    仍提供該帳戶金融卡供對方使用，即有容任而不違反其本意
    ，則其有幫助洗錢之不確定故意，亦堪認定。　
  5.至被告於111年4月30日雖曾至臺中市政府警察局和平分局桃
    山派出所報案，指稱其遭人詐騙而交付金融機構帳戶存摺及
    金融卡等情，有臺中市政府警察局和平分局桃山派出所受理
    各類案件紀錄表在卷可查（見本院卷第79頁）。惟被告於寄
    送本案帳戶資料之行為時已具有幫助詐欺取財、幫助一般洗
    錢之不確定故意，業如前述，況被告於110年4月26日即將上
    開金融帳戶資料寄予「劉伊心」，遲至同年月30日始報警處
    理，此期間內，「林暐書」所屬詐欺集團成員已利用被告提
    供之國泰帳戶作為詐騙如附表所示之告訴人匯款之用，並將
    詐欺款項提領一空，是被告事後報案之舉，尚難執為有利於
    被告認定之依據。
(四)綜上所述，被告前揭所辯顯係避就推諉之詞，均無可採，辯
    護人所為辯護，亦不足採為有利被告之認定。本案事證明確
    ，被告上開犯行，已堪認定，應依法論科。 　　
三、論罪科刑：
(一)按刑法上之幫助犯，係對於犯罪與正犯有共同之認識，而以
    幫助之意思，對於正犯資以助力，而未參與實施犯罪之行為
    者而言；是以，如未參與實施犯罪構成要件之行為，且係出
    於幫助之意思提供助力，即屬幫助犯，而非共同正犯。本案
    被告雖提供該等帳戶資料供他人犯詐欺取財與一般洗錢犯罪
    使用，然被告單純提供上開帳戶資料供他人使用之行為，不
    等同於實施詐術或一般洗錢之行為，亦無證據證明被告有參
    與實施詐欺取財或一般洗錢犯行之構成要件行為，是被告提
    供上開帳戶資料之行為，僅係對於他人共同為詐欺取財與一
    般洗錢犯罪之實行有所助益，而屬參與詐欺取財與一般洗錢
    構成要件以外之行為，自應論以幫助犯，且被告對於詐欺成
    員究竟由幾人組成，尚非其所能預見，本案或有三人以上之
    共同正犯參與詐欺取財犯行，惟依罪證有疑利被告之原則，
    本院認尚無從遽認被告主觀上係基於幫助三人以上共同加重
    詐欺取財之犯意，而為幫助加重詐欺取財犯行。是核被告所
    為，係犯刑法第30條第1項前段、第339條第1項之幫助詐欺
    取財罪，以及刑法第30條第1項前段、洗錢防制法第14條第1
    項之幫助一般洗錢罪。
(二)被告以一提供帳戶之行為，幫助本案施行詐術之人侵害數被
    害人之財產法益，而犯本件詐欺取財及一般洗錢犯行，均係
    一行為觸犯數罪名之想像競合犯，應依刑法第55條前段規定
    ，從一重之幫助一般洗錢罪處斷。　　
(三)臺灣臺中地方檢察署檢察官以111年度偵字第 11163號移送
    併辦意旨書移送併辦審理之犯罪事實，與本案起訴之犯罪事
    實有想像競合犯之裁判上一罪關係，本院自應併予審理。　
(四)被告幫助他人犯一般洗錢罪，係幫助犯，爰依刑法第30條第
    2項之規定，按正犯之刑減輕之。
(五)爰以行為人責任為基礎，審酌被告前有提供帳戶與詐欺正犯
    遭本院判處罪刑之素行，仍提供本案帳戶資料供他人使用，
    影響社會正常交易安全，被告本身雖未實際參與詐欺取財及
    一般洗錢之犯罪行為，但竟不顧政府近年來為查緝犯罪，大
    力宣導民眾勿輕率提供個人申辦之金融帳戶資料而成為詐騙
    之幫兇，使被害人等受有財產上損害，間接助長詐欺犯罪，
    並使詐欺犯罪所得去向獲得隱匿，所為實不足取；然念及被
    告未直接參與詐欺取財、一般洗錢等犯行，其惡性及犯罪情
    節較正犯輕微，惟飾詞否認犯行，又未與告訴人等達成調解
    賠償損害之犯後態度，兼衡其教育程度、職業、家庭生活經
    濟狀況（見本院卷第215頁）等一切情狀，量處如主文所示
    之刑，並諭知罰金易服勞役之折算標準。
四、被告於本院審理時供稱：其提供本案帳戶資料，並未取得任
    何好處等語（見本院卷第213頁），且本案並無證據證明被
    告確有因幫助詐欺取財及幫助一般洗錢之犯行而有任何犯罪
    所得，自無犯罪所得應予宣告沒收、追徵之問題；又被告所
    提供之金融機構存摺封面影本、金融卡，已由詐欺集團所持
    用，未據扣案，而該等物品可隨時停用、掛失補辦，且本案
    帳戶業經列為警示帳戶而無法再供犯罪使用，就沒收制度所
    欲達成之社會防衛目的並無助益，不具刑法上之重要性，依
    刑法第38條之2第2項之規定，認無宣告沒收、追徵之必要，
    附此敘明。
據上論斷，應依刑事訴訟法第299條第1項前段，洗錢防制法第14
條第1項，刑法第11條前段、第30條第1項前段、第2項、第339條
第1項、第55條前段、第42條第3項前段，刑法施行法第1條之1第
1項，判決如主文。
本案經檢察官詹益昌提起公訴，檢察官李毓珮移送併辦，檢察官
丁○○到庭執行職務。
中　　華　　民　　國　　111 　年　　6 　　月　　28　　日
                  刑事第七庭    審判長法  官  尚安雅
                                      法  官  丁智慧
                                      法  官  林忠澤
以上正本證明與原本無異。
如不服本判決應於收受送達後20日內向本院提出上訴書狀，並應
敘述具體理由；其未敘述上訴之理由者，應於上訴期間屆滿後20
日內向本院補提理由書（均須按他造當事人之人數附繕本）「切
勿逕送上級法院」。
告訴人或被害人如不服判決，應備理由具狀向檢察官請求上訴，
上訴期間之計算，以檢察官收受判決正本之日起算。
　                              　　　書記官  許采婕
中　　華　　民　　國　　111 　年　　6 　　月　　28　　日
附錄論罪科刑法條：
洗錢防制法第2條
本法所稱洗錢，指下列行為：
一、意圖掩飾或隱匿特定犯罪所得來源，或使他人逃避刑事追訴
    ，而移轉或變更特定犯罪所得。
二、掩飾或隱匿特定犯罪所得之本質、來源、去向、所在、所有
    權、處分權或其他權益者。
三、收受、持有或使用他人之特定犯罪所得。
洗錢防制法第14條第1項
有第2 條各款所列洗錢行為者，處7 年以下有期徒刑，併科新臺
幣5 百萬元以下罰金。
中華民國刑法第30條
幫助他人實行犯罪行為者，為幫助犯。雖他人不知幫助之情者，
亦同。
幫助犯之處罰，得按正犯之刑減輕之。
中華民國刑法第339條第1項
意圖為自己或第三人不法之所有，以詐術使人將本人或第三人之
物交付者，處5 年以下有期徒刑、拘役或科或併科50萬元以下罰
金。 
附表：
編號 告訴人 詐騙方式及受騙匯款時間、金額(新臺幣) 匯入帳戶 證據出處   1 甲○○ 詐欺集團成員於110年4月28日先後假冒購物網站「拓伊」客服人員、中國信託銀行客服人員，向甲○○佯稱誤認甲○○為團購成員，將會扣款，要依照指示取消云云，致甲○○陷於錯誤，接續於同月29日17時46分、17時48分許，以網路轉帳方式，各匯款49,988元、49,988元至右列帳戶內。 被告之國泰世華商業銀行帳號 000000000000號帳戶 1、證人即告訴人甲○○於警詢時之證述（見偵23275號卷第37至40頁） 2、臺南市政府警察局第五分局公園派出所陳報單、受理各類案件紀錄表、內政部警政署反詐騙諮詢專線紀錄表、臺南市○○○○○○○○○○○○○○○○○○○○○○○○○○○○○○○路○○○○○○○○○00000號卷第43、45、47至49、59、61頁） 3、國泰世華商業銀行存匯作業管理部110年5月31日國世存匯作業字第1100085380號函檢送帳號000000000000號帳戶之客戶基本資料、存款（支、活）帳務類歷史交易明細（見偵23275號卷第117至121頁）    2 乙○○ 詐欺集團成員於110年4月29日先後假冒冰箱廠商及中國信託銀行客服人員，向乙○○佯稱：廠商客服不小心把乙○○購買小冰箱的數量點成十台，要依照指示取消訂購數量云云，致乙○○陷於錯誤，接續於同日17時28分、17時30分許，各匯款29,912元、29,927元至右列帳戶。 被告之國泰世華商業銀行帳號 000000000000號帳戶 1、證人即告訴人乙○○於警詢時之證述（見偵11163號卷第41至48頁） 2、乙○○之合作金庫商業銀行文心分行帳戶之交易明細、存摺封面及內頁、乙○○之中國信託商業銀行帳戶之交易明細、存摺封面及內頁（見偵11163號卷第49至55頁） 3、臺中市政府警察局第五分局四平派出所陳報單、受理各類案件紀錄表、受（處）理案件證明單、內政部警政署反詐騙諮詢專線紀錄表（見偵11163號卷第59、115、117、111至112頁） 4、國泰世華商業銀行存匯作業管理部110年8月23日國世存匯作業字第1100133940號函檢送帳號000000000000號帳戶之客戶基本資料、存款（支、活）帳務類歷史交易明細（見偵11163號卷第65至71頁）